---
title: "netflix_original_로버스트회귀"
output: html_document
---

```{r setup, include=FALSE}
knitr::opts_chunk$set(echo = TRUE, comment=NA)
```

## 데이터 정의(성공,실패군집)

```{r}
rm(list=ls())

library(readxl) # readxl 패키지로 엑셀을 읽을 수 있게 해줌
netflix <- read_excel('netflix_original_종합_수정(sum)_(정량화보함).xlsx') # 넷플릭스 오리지널 엑셀데이터를 읽어옴
```

결과값의 차이를 확인해 보기 위해 종합데이터, 드라마 데이터, 영화 데이터의 회귀를 각각 돌려보았습니다

### 종합 데이터

```{r}
netflix_original <- netflix
netflix_original <- netflix_original[,c(9,15,18,32:40)] # 엑셀에서 9,15,18 과 32~40번째 열을 가져오는 것.
netflix_original <- na.omit(netflix_original) # 어떤 결측치라도 있으면 행을 제거하고 남은 데이터를 반환
netflix_original[, 4:12] <- lapply(netflix_original[, 4:12], factor) # 위에서 뽑은 12개 열중 4~12열을 계산을 편하게 만들어주고 factor 형태로 만들어줌
netflix_original[, 1:3] <- lapply(netflix_original[, 1:3], as.numeric) # Mean_Length, Director_max_award, All_rating (1~3열) 항목을 숫자형으로 변환
```

```{r}
hist(netflix_original$All_rating, seq(0,10)) # 6 점을 기준으로 성공 실패 자름
median(netflix_original$All_rating)
quantile(as.integer(netflix_original$All_rating))
```

```{r}
# 성공 실패 나누기
netflix_original_success <- netflix_original[netflix_original$All_rating>=6.5,]
netflix_original_failure <- netflix_original[netflix_original$All_rating<6.5,]
```

### 드라마 데이터

드라마 데이터와 영화 데이터도 위와 같은 방식인데, 행의 차이만 있음.

드라마와 영화데이터를 나눈 기준은 seasons 항목이 공백이면 영화, 값이 있으면 드라마로 분류하여 분석하였음.

```{r}
netflix_drama <- netflix[1:170,]
netflix_drama <- netflix_drama[,c(9,15,18,32:40)]
netflix_drama <- na.omit(netflix_drama)
netflix_drama[, 4:12] <- lapply(netflix_drama[, 4:12], factor)
netflix_drama[, 1:3] <- lapply(netflix_drama[, 1:3], as.numeric)
```

```{r}
hist(netflix_drama$All_rating, seq(0,10)) # 7점을 기준으로 성공 실패 자름
median(netflix_drama$All_rating)
quantile(as.integer(netflix_drama$All_rating))
```

```{r}
# 성공 실패 나누기
netflix_drama_success <- netflix_drama[netflix_drama$All_rating>=7.35,]
netflix_drama_failure <- netflix_drama[netflix_drama$All_rating<7.35,]
```

### 영화 데이터

```{r}
netflix_movie <- netflix[171:589,]
netflix_movie <- netflix_movie[,c(9,15,18,32:40)]

netflix_movie <- na.omit(netflix_movie)
netflix_movie[, 4:12] <- lapply(netflix_movie[, 4:12], factor)
netflix_movie[, 1:3] <- lapply(netflix_movie[, 1:3], as.numeric)
```

```{r}
hist(netflix_movie$All_rating, seq(0,10)) # 6점을 기준으로 성공 실패 자름
median(netflix_movie$All_rating)
quantile(as.integer(netflix_movie$All_rating))
```

```{r}
# 성공 실패 나누기
netflix_movie_success <- netflix_movie[netflix_movie$All_rating>=6.4,]
netflix_movie_failure <- netflix_movie[netflix_movie$All_rating<6.4,]
```

## 다중공선성확인(GVIF\^(1/(2\*Df)) \> 2시 문제)

### 종합데이터

```{r}
library(car)
fit_tmp <- lm(All_rating ~ . , data=netflix_original_success) # 성공
vif(fit_tmp)
```

```{r}
fit_tmp <- lm(All_rating ~ . , data=netflix_original_failure) # 실패
vif(fit_tmp)
```

### 드라마데이터(there are aliased coefficients in the model)

```{r}
# fit_tmp <- lm(All_rating ~ . , data=netflix_drama_success)
# vif(fit_tmp)
```

```{r}
# fit_tmp <- lm(All_rating ~ . , data=netflix_drama_failure)
# vif(fit_tmp)
```

### 영화데이터

```{r}
fit_tmp <- lm(All_rating ~ . , data=netflix_movie_success) # 성공
vif(fit_tmp)
```

```{r}
fit_tmp <- lm(All_rating ~ . , data=netflix_movie_failure) # 실패
vif(fit_tmp)
```

Age와 Harmful_themes에서 다중공선성 존재 이후 분석에서 age제거

다중공선성 재확인

### 종합데이터

```{r}
netflix_original_success <- netflix_original_success[,-4] # Age제거
fit_tmp <- lm(All_rating ~ . , data=netflix_original_success)
vif(fit_tmp)
```

```{r}
netflix_original_failure <- netflix_original_failure[,-4] # Age제거
fit_tmp <- lm(All_rating ~ . , data=netflix_original_failure)
vif(fit_tmp)
```

### 드라마데이터

```{r}
netflix_drama_success <- netflix_drama_success[,c(-4,-9)] # Harmful_themes, Profanity제거
fit_tmp <- lm(All_rating ~ . , data=netflix_drama_success)
vif(fit_tmp)
```

```{r}
netflix_drama_failure <- netflix_drama_failure[,c(-4,-9)] # Harmful_themes, Profanity제거
fit_tmp <- lm(All_rating ~ . , data=netflix_drama_failure)
vif(fit_tmp)
```

### 영화데이터

```{r}
netflix_movie_success <- netflix_movie_success[,-4] # Age제거
fit_tmp <- lm(All_rating ~ . , data=netflix_movie_success)
vif(fit_tmp)
```

```{r}
netflix_movie_failure <- netflix_movie_failure[,-4] # Age제거
fit_tmp <- lm(All_rating ~ . , data=netflix_movie_failure)
vif(fit_tmp)
```

## Cooks distance outlier제거

종합데이터, 드라마데이터, 영화데이터를 가지고 outlier(이상치)를 제거하는 기준으로 cooks distance를 사용하였다.

### 종합 데이터

```{r}
fit_tmp <- lm(All_rating ~ . , data=netflix_original_success) #lm :  linear regression의 핵심으로, 회귀분석, 단일 계층 분석, 공분산 분석에 이용할 수 있다.
cooks <- cooks.distance(fit_tmp) # 일반회귀를 통해 cooks 값을 구한다.
plot(cooks, pch=".", cex=1.5, main = "Plot for Cook's Distance") # cooks 시각화
# plot() 함수는 x, y 인자 2개를 기본적으로 받습니다.
# cex : 기호의 크기를 지정할 때 사용 cex에 입력하는 숫자는 디폴트인 cex=1 대비 상대적인 크기를 나타냄.

text(x=1:length(cooks), y=cooks, labels = ifelse(cooks > 4/nrow(netflix_original_success), names(cooks), ""), col = "red") # 어떤 데이터인지 plot에 표시
outlier <- names(cooks)[(cooks > 4/nrow(netflix_original_success))] # outlier기준: 4/(sample size)를 넘는 cooks값을 가진 데이터
outlier <- as.integer(na.omit(outlier))
netflix_original_success <- netflix_original_success[-outlier, ] # oulier로 판정된 데이터 제거
```

```{r}
fit_tmp <- lm(All_rating ~ . , data=netflix_original_failure)
cooks <- cooks.distance(fit_tmp)
plot(cooks, pch=".", cex=1.5, main = "Plot for Cook's Distance")

text(x=1:length(cooks), y=cooks, labels = ifelse(cooks > 4/nrow(netflix_original_failure), names(cooks), ""), col = "red")
outlier <- names(cooks)[(cooks > 4/nrow(netflix_original_failure))]
outlier <- as.integer(na.omit(outlier))
netflix_original_failure <- netflix_original_failure[-outlier, ]
```

### 드라마 데이터

```{r}
fit_tmp <- lm(All_rating ~ . , data=netflix_drama_success)
cooks <- cooks.distance(fit_tmp)
plot(cooks, pch=".", cex=1.5, main = "Plot for Cook's Distance")

text(x=1:length(cooks), y=cooks, labels = ifelse(cooks > 4/nrow(netflix_drama_success), names(cooks), ""), col = "red")
outlier <- names(cooks)[(cooks > 4/nrow(netflix_drama_success))]
outlier <- as.integer(na.omit(outlier))
netflix_drama_success <- netflix_drama_success[-outlier, ]
```

```{r}
fit_tmp <- lm(All_rating ~ . , data=netflix_drama_failure)
cooks <- cooks.distance(fit_tmp)
plot(cooks, pch=".", cex=1.5, main = "Plot for Cook's Distance")

text(x=1:length(cooks), y=cooks, labels = ifelse(cooks > 4/nrow(netflix_drama_failure), names(cooks), ""), col = "red")
outlier <- names(cooks)[(cooks > 4/nrow(netflix_drama_failure))]
outlier <- as.integer(na.omit(outlier))
netflix_drama_failure <- netflix_drama_failure[-outlier, ]
```

### 영화 데이터

```{r}
fit_tmp <- lm(All_rating ~ . , data=netflix_movie_success)
cooks <- cooks.distance(fit_tmp)
plot(cooks, pch=".", cex=1.5, main = "Plot for Cook's Distance")

text(x=1:length(cooks), y=cooks, labels = ifelse(cooks > 4/nrow(netflix_movie_success), names(cooks), ""), col = "red")
outlier <- names(cooks)[(cooks > 4/nrow(netflix_movie_success))]
outlier <- as.integer(na.omit(outlier))
netflix_movie_success <- netflix_movie_success[-outlier, ]
```

```{r}
fit_tmp <- lm(All_rating ~ . , data=netflix_movie_failure)
cooks <- cooks.distance(fit_tmp)
plot(cooks, pch=".", cex=1.5, main = "Plot for Cook's Distance")

text(x=1:length(cooks), y=cooks, labels = ifelse(cooks > 4/nrow(netflix_movie_failure), names(cooks), ""), col = "red")
outlier <- names(cooks)[(cooks > 4/nrow(netflix_movie_failure))]
outlier <- as.integer(na.omit(outlier))
netflix_movie_failure <- netflix_movie_failure[-outlier, ]
```

## 일반회귀

### 종합 데이터(성공)

#### 세부 factor에서 유의한 값

Estimate , Std. Error, t value, Pr(\>\|t\|) 를 확인하고, 유의미한 정도를 \*의 개수를 통해 확인할 수 있다.

```{r}
fit_OLS_original_success <- lm(All_rating ~ . , data=netflix_original_success)
summary(fit_OLS_original_success) # Summary() 함수는 중심화 경향과 퍼짐정도에 대해서 quick 하게 볼 수 있는 통계량들을 제공합니다.
```

#### 유의한 factor

ANOVA는 하나 이상의 범주 형 독립 변수 수준에 따라 양적 종속 변수 가 어떻게 변하는 지 추정하기위한 통계 검정 입니다.

ANOVA 는 독립 변수의 각 수준에서 그룹 평균 에 차이가 있는지 여부를 테스트합니다. 변량 분석. 3개이상 다수 집단을 비교할 때 사용하는 가설검정 방법으로, 다수간의 평균 비교에서 ANOVA를 통해 유의한 차이를 검정

```{r}
anova(fit_OLS_original_success) # 유의한 factor를 확인하기 위해 ANOVA함수를 이용함
```

#### 모델 유의성 확인

```{r}
par(mfrow = c(2,2)) # 한 화면에 여러 개의 그래프를 그려 비교하기 위해 par함수 사용
plot(fit_OLS_original_success) # fit_OLS_original의 그래프를 그려줌
```

```{r}
library(ggplot2)
ggplot(netflix_original_success,aes(x=as.factor(Harmful_themes),y=All_rating))+
  geom_boxplot(aes(fill=as.factor(Harmful_themes)),outlier.colour = 'red',alpha=I(0.4))+
  xlab("유해도") + ylab("점수") + labs(fill = "유해도")
```

```{r}
ggplot(netflix_original_success,aes(x=as.factor(Lewdness),y=All_rating))+
  geom_boxplot(aes(fill=as.factor(Lewdness)),outlier.colour = 'red',alpha=I(0.4))+
  xlab("선정도") + ylab("점수") + labs(fill = "선정도")
```

```{r}
ggplot(netflix_original_success,aes(x=as.factor(Fear),y=All_rating))+
  geom_boxplot(aes(fill=as.factor(Fear)),outlier.colour = 'red',alpha=I(0.4))+
  xlab("공포") + ylab("점수") + labs(fill = "공포")
```

### 종합 데이터(실패)

#### 세부 factor에서 유의한 값

```{r}
fit_OLS_original_failure <- lm(All_rating ~ . , data=netflix_original_failure)
summary(fit_OLS_original_failure)
```

#### 유의한 factor

```{r}
anova(fit_OLS_original_failure)
```

#### 모델 유의성 확인

```{r}
par(mfrow = c(2,2)) # 한 화면에 여러 개의 그래프를 그려 비교하기 위해 par함수 사용
plot(fit_OLS_original_failure) # fit_OLS_original의 그래프를 그려줌
```

```{r}
ggplot(netflix_original_failure,aes(x=as.factor(Harmful_themes),y=All_rating))+
  geom_boxplot(aes(fill=as.factor(Harmful_themes)),outlier.colour = 'red',alpha=I(0.4))+
  xlab("유해도") + ylab("점수") + labs(fill = "유해도")
```

### 드라마 데이터(성공)

#### 세부 factor에서 유의한 값

```{r}
fit_OLS_drama_success <- lm(All_rating ~ . , data=netflix_drama_success)
summary(fit_OLS_drama_success)
```

#### 유의한 factor

```{r}
anova(fit_OLS_drama_success)
```

#### 모델 유의성 확인

```{r}
par(mfrow = c(2,2))
plot(fit_OLS_drama_success)
```

```{r}
ggplot(netflix_drama_success,aes(x=as.factor(Year),y=All_rating))+
  geom_boxplot(aes(fill=as.factor(Year)),outlier.colour = 'red',alpha=I(0.4))+
  xlab("년도") + ylab("점수") + labs(fill = "년도")
```

```{r}
ggplot(netflix_drama_success,aes(x=as.factor(Violence),y=All_rating))+
  geom_boxplot(aes(fill=as.factor(Violence)),outlier.colour = 'red',alpha=I(0.4))+
  xlab("폭력성") + ylab("점수") + labs(fill = "폭력성")
```

### 드라마 데이터(실패)

#### 세부 factor에서 유의한 값

```{r}
fit_OLS_drama_failure <- lm(All_rating ~ . , data=netflix_drama_failure)
summary(fit_OLS_drama_failure)
```

#### 유의한 factor

```{r}
anova(fit_OLS_drama_failure)
```

#### 모델 유의성 확인

```{r}
par(mfrow = c(2,2))
plot(fit_OLS_drama_failure)
```

```{r}
ggplot(netflix_drama_failure,aes(x=as.factor(Harmful_themes),y=All_rating))+
  geom_boxplot(aes(fill=as.factor(Harmful_themes)),outlier.colour = 'red',alpha=I(0.4))+
  xlab("유해한 주제") + ylab("점수") + labs(fill = "유해한 주제")
```

### 영화 데이터(성공)

#### 세부 factor에서 유의한 값

```{r}
fit_OLS_movie_success <- lm(All_rating ~ . , data=netflix_movie_success)
summary(fit_OLS_movie_success)
```

### 유의한 factor

```{r}
anova(fit_OLS_movie_success)
```

#### 모델 유의성 확인

#### 세부 factor에서 유의한 값

```{r}
par(mfrow = c(2,2))
plot(fit_OLS_movie_success)
```

```{r}
ggplot(netflix_movie_success,aes(x=as.factor(Immatatable),y=All_rating))+
  geom_boxplot(aes(fill=as.factor(Immatatable)),outlier.colour = 'red',alpha=I(0.4))+
  xlab("모방위험") + ylab("점수") + labs(fill = "모방위험")
```

### 영화 데이터(실패)

```{r}
fit_OLS_movie_failure <- lm(All_rating ~ . , data=netflix_movie_failure)
summary(fit_OLS_movie_failure)
```

### 유의한 factor

```{r}
anova(fit_OLS_movie_failure)
```

#### 모델 유의성 확인

```{r}
par(mfrow = c(2,2))
plot(fit_OLS_movie_success)
```

```{r}
ggplot(netflix_movie_failure,aes(x=as.factor(Harmful_themes),y=All_rating))+
  geom_boxplot(aes(fill=as.factor(Harmful_themes)),outlier.colour = 'red',alpha=I(0.4))+
  xlab("유해주제") + ylab("점수") + labs(fill = "유해주제")
```

```{r}
ggplot(netflix_movie_failure,aes(x=as.factor(Violence),y=All_rating))+
  geom_boxplot(aes(fill=as.factor(Violence)),outlier.colour = 'red',alpha=I(0.4))+
  xlab("폭력성") + ylab("점수") + labs(fill = "폭력성")
```

```{r}
ggplot(netflix_movie_failure,aes(x=as.factor(Fear),y=All_rating))+
  geom_boxplot(aes(fill=as.factor(Fear)),outlier.colour = 'red',alpha=I(0.4))+
  xlab("공포") + ylab("점수") + labs(fill = "공포")
```

## 로버스트 회귀

### 드라마 데이터(성공)

유의한 factor (t값 1.96으로 평가)

```{r}
library('MASS') # 로버스트 회귀를 위해 MASS 라이브러리 로드
fit_m_drama_success <- rlm(All_rating ~ . , data=netflix_drama_success)
summary(fit_m_drama_success)
```

-   Year2017

-   Year2018

-   Harmful_themes높음

-   Violence높음

-   Violence다소높음

-   Violence보통

-   Fear높음

-   Fear다소높음

-   Fear보통

-   Immatatable높음

-   Immatatable다소높음

### 유의한 factor

```{r}
fit_m_drama_success_anova <- anova(fit_m_drama_success)
fit_m_drama_success_anova
```

```{r}
drama_MSR <- fit_m_drama_success_anova$`Sum Sq`[10] / 15
drama_MS <- fit_m_drama_success_anova$`Mean Sq`
drama_MS[10] <- drama_MSR
drama_df <- fit_m_drama_success_anova$Df
drama_F <- numeric(9)
drama_P <- numeric(9)
for(i in 1:9){
  drama_F[i] <- drama_MS[i] / drama_MS[10]
  drama_P[i] <- pf(q=drama_F[i], df1= drama_df[i], df2= 55, lower.tail = F)
}
drama_P
```

-   Year

#### 모델 유의성 확인

```{r}
# NAs are not allowed in subscripted assignments
# par(mfrow = c(2,2))
# plot(fit_m_drama_success)
```

### 드라마 데이터(실패)

유의한 factor (t값 1.96으로 평가)

singular 에러 발생으로 기존 데이터에 Jitter()를 이용해 같은 값을 가지는 데이터에 약간의 노이즈를 추가해 진행

```{r}
# jitter를 이용해 중복쌍이 있어도 로버스트 회귀를 진행
r_netflix_drama_failure <- data.frame(lapply(netflix_drama_failure, rnorm))
# 로버스트 회귀
fit_m_drama_failure <- rlm(All_rating ~ . , data=r_netflix_drama_failure)
summary(fit_m_drama_failure)
```

-   Director_max_award

### 유의한 factor

```{r}
fit_m_drama_failure_anova <- anova(fit_m_drama_failure)
fit_m_drama_failure_anova
```

```{r}
drama_MSR <- fit_m_drama_failure_anova$`Sum Sq`[10] / 21
drama_MS <- fit_m_drama_failure_anova$`Mean Sq`
drama_MS[10] <- drama_MSR
drama_df <- fit_m_drama_failure_anova$Df
drama_F <- numeric(9)
drama_P <- numeric(9)
for(i in 1:9){
  drama_F[i] <- drama_MS[i] / drama_MS[10]
  drama_P[i] <- pf(q=drama_F[i], df1= drama_df[i], df2= 55, lower.tail = F)
}
drama_P
```

-   Director_max_award

#### 모델 유의성 확인

```{r}
par(mfrow = c(2,2))
plot(fit_m_drama_failure)
```

### 영화 데이터

### 영화 데이터(성공)

유의한 factor (t값 1.96으로 평가)

```{r}
fit_m_movie_success <- rlm(All_rating ~ . , data=netflix_movie_success)
summary(fit_m_movie_success)
```

-   Director_max_award

-   Immatatable높음

### 유의한 factor

```{r}
fit_m_movie_success_anova <- anova(fit_m_movie_success)
fit_m_movie_success_anova
```

```{r}
movie_MSR <- fit_m_movie_success_anova$`Sum Sq`[11] / 173
movie_MS <- fit_m_movie_success_anova$`Mean Sq`
movie_MS[11] <- movie_MSR
movie_df <- fit_m_movie_success_anova$Df
movie_F <- numeric(10)
movie_P <- numeric(10)
for(i in 1:10){
  movie_F[i] <- movie_MS[i] / movie_MS[11]
  movie_P[i] <- pf(q=movie_F[i], df1= movie_df[i], df2= 360, lower.tail = F)
}
movie_P
```

-   Director_max_award

#### 모델 유의성 확인

```{r}
par(mfrow = c(2,2))
plot(fit_m_movie_success)
```

### 영화 데이터(실패)

유의한 factor (t값 1.96으로 평가)

singular 에러 발생으로 기존 데이터에 Jitter()를 이용해 같은 값을 가지는 데이터에 약간의 노이즈를 추가해 진행

```{r}
# jitter를 이용해 중복쌍이 있어도 로버스트 회귀를 진행
r_netflix_movie_failure <- data.frame(lapply(netflix_movie_failure, rnorm))
# 로버스트회귀
fit_m_movie_failure <- rlm(All_rating ~ . , data=r_netflix_movie_failure)
summary(fit_m_movie_failure)
```

-   Harmful_themes

### 유의한 factor

```{r}
fit_m_movie_failure_anova <- anova(fit_m_movie_failure)
fit_m_movie_failure_anova
```

```{r}
movie_MSR <- fit_m_movie_failure_anova$`Sum Sq`[11] / 172
movie_MS <- fit_m_movie_failure_anova$`Mean Sq`
movie_MS[11] <- movie_MSR
movie_df <- fit_m_movie_failure_anova$Df
movie_F <- numeric(10)
movie_P <- numeric(10)
for(i in 1:10){
  movie_F[i] <- movie_MS[i] / movie_MS[11]
  movie_P[i] <- pf(q=movie_F[i], df1= movie_df[i], df2= 360, lower.tail = F)
}
movie_P
```

-   Harmful_themes

#### 모델 유의성 확인

```{r}
par(mfrow = c(2,2))
plot(fit_m_movie_failure)
```
