---
title: "netflix_original_로버스트회귀"
output: html_document
---

```{r setup, include=FALSE}
knitr::opts_chunk$set(echo = TRUE, comment=NA)
```

## 데이터 정의

```{r}
rm(list=ls())

library(readxl) # readxl 패키지로 엑셀을 읽을 수 있게 해줌
netflix <- read_excel('netflix_original_종합_수정(sum)_(정량화보함).xlsx') # 넷플릭스 오리지널 엑셀데이터를 읽어옴
```

결과값의 차이를 확인해 보기 위해 종합데이터, 드라마 데이터, 영화 데이터의 회귀를 각각 돌려보았습니다

### 종합 데이터

```{r}
netflix_original <- netflix
netflix_original <- netflix_original[,c(9,15,18,32:40)] # 엑셀에서 9,15,18 과 32~40번째 열을 가져오는 것.
netflix_original <- na.omit(netflix_original) # 어떤 결측치라도 있으면 행을 제거하고 남은 데이터를 반환
netflix_original[, 4:12] <- lapply(netflix_original[, 4:12], factor) # 위에서 뽑은 12개 열중 4~12열을 계산을 편하게 만들어주고 factor 형태로 만들어줌
netflix_original[, 1:3] <- lapply(netflix_original[, 1:3], as.numeric) # Mean_Length, Director_max_award, All_rating (1~3열) 항목을 숫자형으로 변환
```

### 드라마 데이터

드라마 데이터와 영화 데이터도 위와 같은 방식인데, 행의 차이만 있음.

드라마와 영화데이터를 나눈 기준은 seasons 항목이 공백이면 영화, 값이 있으면 드라마로 분류하여 분석하였음.

```{r}
netflix_drama <- netflix[1:170,]
netflix_drama <- netflix_drama[,c(9,15,18,32:40)]
netflix_drama <- na.omit(netflix_drama)
netflix_drama[, 4:12] <- lapply(netflix_drama[, 4:12], factor)
netflix_drama[, 1:3] <- lapply(netflix_drama[, 1:3], as.numeric)
```

### 영화 데이터

```{r}
netflix_movie <- netflix[171:589,]
netflix_movie <- netflix_movie[,c(9,15,18,32:40)]
netflix_movie <- na.omit(netflix_movie)
netflix_movie[, 4:12] <- lapply(netflix_movie[, 4:12], factor)
netflix_movie[, 1:3] <- lapply(netflix_movie[, 1:3], as.numeric)
```

```{r}
# ALL_rating outlier 제거: 낮은 점수 반영 못함
# myboxplot <- boxplot(netflix$All_rating)
# myboxplot$out
# netflix <- netflix[-c(which(netflix$All_rating<=3.7)),]
# myboxplot <- boxplot(netflix$All_rating)
```

## 다중공선성확인(GVIF\^(1/(2\*Df)) \> 2시 문제)

### 종합데이터

```{r}
library(car)
fit_tmp <- lm(All_rating ~ . , data=netflix_original)
vif(fit_tmp)
```

### 드라마데이터

```{r}
 fit_tmp <- lm(All_rating ~ . , data=netflix_drama)
 vif(fit_tmp)
```

### 영화데이터

```{r}
fit_tmp <- lm(All_rating ~ . , data=netflix_movie)
vif(fit_tmp)
```

Age와 Harmful_themes에서 다중공선성 존재 이후 분석에서 Harmful_themes제거

다중공선성 재확인

### 종합데이터

```{r}
netflix_original <- netflix_original[,c(-4,-6)] # Age, Harmful_themes제거
fit_tmp <- lm(All_rating ~ . , data=netflix_original)
vif(fit_tmp)
```

### 드라마데이터

```{r}
netflix_drama <- netflix_drama[,c(-4,-6)] # Age, Harmful_themes제거
fit_tmp <- lm(All_rating ~ . , data=netflix_drama)
vif(fit_tmp)
```

### 영화데이터

```{r}
netflix_movie <- netflix_movie[,c(-4,-6)] # Age, Harmful_themes제거
fit_tmp <- lm(All_rating ~ . , data=netflix_movie)
vif(fit_tmp)
```

## Cooks distance outlier제거

종합데이터, 드라마데이터, 영화데이터를 가지고 outlier(이상치)를 제거하는 기준으로 cooks distance를 사용하였다.

### 종합 데이터

```{r}
fit_tmp <- lm(All_rating ~ . , data=netflix_original) #lm :  linear regression의 핵심으로, 회귀분석, 단일 계층 분석, 공분산 분석에 이용할 수 있다.
cooks <- cooks.distance(fit_tmp) # 일반회귀를 통해 cooks 값을 구한다.
plot(cooks, pch=".", cex=1.5, main = "Plot for Cook's Distance") # cooks 시각화
# plot() 함수는 x, y 인자 2개를 기본적으로 받습니다.
# cex : 기호의 크기를 지정할 때 사용 cex에 입력하는 숫자는 디폴트인 cex=1 대비 상대적인 크기를 나타냄.

text(x=1:length(cooks), y=cooks, labels = ifelse(cooks > 4/nrow(netflix_original), names(cooks), ""), col = "red") # 어떤 데이터인지 plot에 표시
outlier <- names(cooks)[(cooks > 4/nrow(netflix_original))] # outlier기준: 4/(sample size)를 넘는 cooks값을 가진 데이터
outlier <- as.integer(na.omit(outlier))
netflix_original <- netflix_original[-outlier, ] # oulier로 판정된 데이터 제거
```

### 드라마 데이터

```{r}
fit_tmp <- lm(All_rating ~ . , data=netflix_drama)
cooks <- cooks.distance(fit_tmp)
plot(cooks, pch=".", cex=1.5, main = "Plot for Cook's Distance")

text(x=1:length(cooks), y=cooks, labels = ifelse(cooks > 4/nrow(netflix_drama), names(cooks), ""), col = "red")
outlier <- names(cooks)[(cooks > 4/nrow(netflix_drama))]
outlier <- as.integer(na.omit(outlier))
netflix_drama <- netflix_drama[-outlier, ]
```

### 영화 데이터

```{r}
fit_tmp <- lm(All_rating ~ . , data=netflix_movie)
cooks <- cooks.distance(fit_tmp)
plot(cooks, pch=".", cex=1.5, main = "Plot for Cook's Distance")

text(x=1:length(cooks), y=cooks, labels = ifelse(cooks > 4/nrow(netflix_movie), names(cooks), ""), col = "red")
outlier <- names(cooks)[(cooks > 4/nrow(netflix_movie))]
outlier <- as.integer(na.omit(outlier))
netflix_movie <- netflix_movie[-outlier, ]
```

## forward, backward

### 종합 데이터

#### forward

AIC가 낮을수록 과적합을 방지 step()은 최소 aic에서 변수 선택을 멈춤

```{r}
library(MASS)
model.1 = lm(All_rating ~1, netflix_original)
step.forward = stepAIC(model.1, direction = "forward",
                       scope=All_rating ~ Mean_Length + Director_max_award + Year + Lewdness + Violence + Profanity + Fear + Drugs + Immatatable)
```

#### forward 일반회귀

```{r}
fit_OLS_original_forward <- lm(All_rating ~ Director_max_award + Mean_Length + Fear + Lewdness + Violence + Year, data=netflix_original)
summary(fit_OLS_original_forward)
```

```{r}
anova(fit_OLS_original_forward) # 유의한 factor를 확인하기 위해 ANOVA함수를 이용함
```

#### 모델 유의성 확인

```{r}
par(mfrow = c(2,2)) # 한 화면에 여러 개의 그래프를 그려 비교하기 위해 par함수 사용
plot(fit_OLS_original_forward) # fit_OLS_original의 그래프를 그려줌
```

#### backward

```{r}
model.2 = lm(All_rating ~ Mean_Length + Director_max_award + Year + Lewdness + Violence + Profanity + Fear + Drugs + Immatatable, netflix_original)
step.backward = stepAIC(model.2, direction = "backward")
```

#### backward 일반회귀

```{r}
fit_OLS_original_backward <- lm(All_rating ~ Mean_Length + Director_max_award + Year + Lewdness + Violence + Profanity + Fear + Drugs, data=netflix_original)
summary(fit_OLS_original_backward)
```

```{r}
anova(fit_OLS_original_backward) # 유의한 factor를 확인하기 위해 ANOVA함수를 이용함
```

#### 모델 유의성 확인

```{r}
par(mfrow = c(2,2)) # 한 화면에 여러 개의 그래프를 그려 비교하기 위해 par함수 사용
plot(fit_OLS_original_backward) # fit_OLS_original의 그래프를 그려줌
```

```{r}
model.3 = lm(All_rating ~ Mean_Length + Director_max_award + Year + Lewdness + Violence + Profanity + Fear + Drugs + Immatatable, netflix_original)
step.stepwise = stepAIC(model.3, direction = "both")
```

### 드라마 데이터

#### forward

```{r}
model.1 = lm(All_rating ~1, netflix_drama)
step.forward = stepAIC(model.1, direction = "forward",
                       scope=All_rating ~ Mean_Length + Director_max_award + Year + Lewdness + Violence + Profanity + Fear + Drugs + Immatatable)
```

#### forward 일반회귀

```{r}
fit_OLS_drama_forward <- lm(All_rating ~ Drugs + Mean_Length, data=netflix_original)
summary(fit_OLS_drama_forward)
```

```{r}
anova(fit_OLS_drama_forward) # 유의한 factor를 확인하기 위해 ANOVA함수를 이용함
```

#### 모델 유의성 확인

```{r}
par(mfrow = c(2,2)) # 한 화면에 여러 개의 그래프를 그려 비교하기 위해 par함수 사용
plot(fit_OLS_drama_forward)
```

#### backward

```{r}
model.2 = lm(All_rating ~ Mean_Length + Director_max_award + Year + Lewdness + Violence + Profanity + Fear + Drugs + Immatatable, netflix_drama)
step.backward = stepAIC(model.2, direction = "backward")
```

#### backward 일반회귀

```{r}
fit_OLS_drama_backward <- lm(All_rating ~ Director_max_award + Violence + Profanity + Fear + Immatatable, data=netflix_drama)
summary(fit_OLS_drama_backward)
```

```{r}
anova(fit_OLS_drama_backward) # 유의한 factor를 확인하기 위해 ANOVA함수를 이용함
```

#### 모델 유의성 확인

```{r}
par(mfrow = c(2,2)) # 한 화면에 여러 개의 그래프를 그려 비교하기 위해 par함수 사용
plot(fit_OLS_drama_backward)
```

```{r}
model.3 = lm(All_rating ~ Mean_Length + Director_max_award + Year + Lewdness + Violence + Profanity + Fear + Drugs + Immatatable, netflix_drama)
step.stepwise = stepAIC(model.3, direction = "both")
```

### 영화 데이터

#### forward

```{r}
model.1 = lm(All_rating ~1, netflix_movie)
step.forward = stepAIC(model.1, direction = "forward",
                       scope=All_rating ~ Mean_Length + Director_max_award + Year + Lewdness + Violence + Profanity + Fear + Drugs + Immatatable)
```

#### forward 일반회귀

```{r}
fit_OLS_movie_forward <- lm(All_rating ~ Director_max_award + Lewdness + Year + Fear + Violence + Mean_Length + Profanity, data=netflix_movie)
summary(fit_OLS_movie_forward)
```

```{r}
anova(fit_OLS_movie_forward) # 유의한 factor를 확인하기 위해 ANOVA함수를 이용함
```

#### 모델 유의성 확인

```{r}
par(mfrow = c(2,2)) # 한 화면에 여러 개의 그래프를 그려 비교하기 위해 par함수 사용
plot(fit_OLS_movie_forward)
```

#### backward

```{r}
model.2 = lm(All_rating ~ Mean_Length + Director_max_award + Year + Lewdness + Violence + Profanity + Fear + Drugs + Immatatable, netflix_movie)
step.backward = stepAIC(model.2, direction = "backward")
```

#### backward 일반회귀

```{r}
fit_OLS_movie_backward <- lm(All_rating ~ Mean_Length + Director_max_award + Year + Lewdness + Violence + Profanity + Fear, data=netflix_movie)
summary(fit_OLS_movie_backward)
```

```{r}
anova(fit_OLS_movie_backward) # 유의한 factor를 확인하기 위해 ANOVA함수를 이용함
```

#### 모델 유의성 확인

```{r}
par(mfrow = c(2,2)) # 한 화면에 여러 개의 그래프를 그려 비교하기 위해 par함수 사용
plot(fit_OLS_movie_backward)
```

```{r}
model.3 = lm(All_rating ~ Mean_Length + Director_max_award + Year + Lewdness + Violence + Profanity + Fear + Drugs + Immatatable, netflix_movie)
step.stepwise = stepAIC(model.3, direction = "both")
```
